臺灣高雄地方法院刑事判決　　　　　　　　　　　　　九十年度易字第四三七號
　　公　訴　人　臺灣高雄地方法院檢察署檢察官
　　被　　　告　丁○○
　　　　　　　　乙○○
右列被告因傷害等案件，經檢察官提起公訴（九十年度偵字第一一九一六號），本院
判決如左：
    主  文
丁○○、乙○○共同傷害人之身體，各處有期徒刑參月，如易科罰金，以參佰元折算
壹日。
    事  實
一、丁○○與乙○○係婆媳關係，因認丁○○之子即乙○○之配偶曾春國與丙○○間
    有不正常之往來而心生不滿，遂於民國九十年五月二十四日十三時許，偕同乙○○之妹高麗靜前往高雄市○○區○○街三一九號找丙○○質問，惟丙○○不願與
    丁○○、乙○○等人交談欲駕駛停放在路旁之汽車離去。丁○○與乙○○即基於
    妨害丙○○通行權利、傷害及公然侮辱之犯意聯絡，由丁○○抓住丙○○之手、
    用身體抵住車門，致丙○○無法關閉車門，乙○○則將丙○○之車鑰匙取走，二
    人並出手毆打丙○○，強行拉扯丙○○之皮包衣物，而以此強暴之方法妨害丙○○自由通行之權利，並致丙○○受有右眼皮浮腫一×一公分、上嘴唇浮腫一×一
    公分、右面頰浮腫一二‧六×六‧五公分、左手腕浮腫六×四公分、右手臂擦傷
    ０‧三×０‧一公分之傷害，且共同在該公眾得出入之場所，以「下賤女人」、
    「不要臉的女人」、「討客兄」（台語）、「慰安婦」等不堪入耳之言語，辱罵
    丙○○。
二、案經丙○○告訴及高雄市政府警察局苓雅分局報告臺灣高雄地方法院檢察署檢察
    官偵查起訴。
    理  由
一、訊據被告丁○○、乙○○固不諱言於前揭時地向告訴人丙○○質問曾春國行蹤之
    事實，惟均矢口否認有何妨害自由、傷害、及公然侮辱之犯行，辯稱：當時因告
    訴人對於其等之質問置之不理打開車門欲行離去，被告丁○○乃將手放在車門上
    ，因害怕遭車門夾傷，乃以左手拉住告訴人之手，被告乙○○則跟隨在後，其二
    人均未毆打告訴人，亦未拔取告訴人之車鑰匙及辱罵告訴人云云。惟查，右揭事
    實業據告訴人於警訊、偵查及本院審理中指訴綦詳，核與證人甲○○於偵查及本
    院審理中所證：當時其在告訴人公司二樓，聽見樓下傳來爭吵聲，探頭看見告訴
    人坐在車內，有二名女子站在車旁，與丙○○拉拉扯扯，其趕緊下樓勸阻，擋在
    告訴人與該二名女子之間，然該二名女子仍繼續出手打告訴人，部位集中在頭部
    ，並且一邊打一邊罵「不要臉的女人」、「討客兄」等很難聽的話，後來其還自
    其中一名中年女子手中搶回鑰匙交給告訴人之大嫂等語相符；且由證人高麗靜於
    警局、偵查中所證：有看見被告丁○○在車外與坐在車內之丙○○拉扯，其曾下
    車欲將二人分開未果等語，亦足認被告丁○○曾與告訴人發生劇烈拉扯；再告訴
    人所受傷勢計有右眼皮浮腫一×一公分、上嘴唇浮腫一×一公分、右面頰浮腫一
    二‧六×六‧五公分、左手腕浮腫六×四公分、右手臂擦傷０‧三×０‧一公分
    ，主要受傷之部位為頭部0及左手手腕，有邱綜合醫院驗傷診斷書一紙附卷可稽
    ，而被告丁○○係於告訴人坐入車內欲行關門時拉住告訴人之手，互相拉扯一節
    ，已如前述，證人甲○○亦證稱被告二人主要毆打告訴人之頭部，均與驗傷單上
    所載告訴人受傷部位相符，況依當時告訴人係坐在車內，被告二人則站在車外，
    二人遭甲○○擋在中間之情形，告訴人之頭部相較身體其他部位確為其等較易於
    攻擊之目標，則告訴人之傷勢集中在頭部實與常情無違。此外，並有皮包、衣服
    相片二張附卷可按。至證人高麗靜雖證稱被告二人並未打告訴人云云，惟其乃被
    告乙○○之妹，當天又係因被告乙○○之婚姻問題一同前往該地點找告訴人理論
    ，立場已難期客觀，且與前揭診斷證明書及證人甲○○之證述不符，顯見其所言
    應係迴護被告二人之詞，而難採為有利於被告二人之認定。綜上，本件事證明確
    ，被告二人犯行已堪認定，應依法論科。
二、核被告二人所為，均係犯刑法第二百七十七條第一項傷害罪、第三百零四條第一
    項以強暴妨害人行使權利罪、第三百零九條第一項公然侮辱罪。其二人就上開犯
    行，有犯意聯絡及行為分擔，均為共同正犯。又其二人所犯上開三罪間，有方法
    目的之牽連關係，應從一重之傷害罪處斷。爰審酌被告二人之犯罪動機、所使用
    之手段，對告訴人造成之損害，及犯罪後猶圖卸刑責等一切清狀，酌情各量處如
    主文所示之刑，並諭知易科罰金之折算標準。
據上論斷，應依刑事訴訟法第二百九十九條第一項前段，刑法第二十八條、第二百七
十七條第一項、第三百零四條第一項、第三百零九條第一項、第五十五條、第四十一
條第一項前段，罰金罰鍰提高標準條例第一條前段、第二條，判決如主文。
中      華      民      國    九十一    年      一      月    三十一    日
                                  臺灣高雄地方法院刑事第一庭
                                      法  官  黃  悅  璇
右正本證明與原本無異。
如不服本判決，應於判決送達後十日內，向本院提出上訴狀。
                                      書記官  沈      蘊
中    華    民    國      九十一      年      二      月      一      日
附錄法條：
刑法第二百七十七條第一項
傷害人之身體或健康者，處三年以下有期徒刑、拘役或一千元以下罰金。
刑法第三百零四條第一項
以強暴、脅迫使人行無義務之事或妨害人行使權利者，處三年以下有期徒刑、拘役或
三百元以下罰金。
刑法第三百零九條第一項
公然侮辱人者，處拘役或三百元以下罰金。
